【裁判字號】    97,交簡上,29
【裁判日期】    970708
【裁判案由】    公共危險
【裁判全文】
臺灣彰化地方法院刑事判決            97年度交簡上字第29號
公  訴  人  臺灣彰化地方法院檢察署檢察官
上  訴  人
即  被  告  甲○○
上列上訴人因公共危險案件，不服本院彰化簡易庭九十七年度彰
交簡字第二二八號，中華民國九十七年四月二十八日第一審簡易
判決（九十七年度偵字第二三八七號），提起上訴，本院管轄之
第二審合議庭，判決如下：
    主      文
上訴駁回。
    犯罪事實及理由
一、本案經本院審理結果，認第一審判決認事用法及量刑均無不
    當，應予維持，並引用第一審判決書記載，事實、證據及理
    由（如附件）。
二、上訴人即被告甲○○上訴意旨略以：被告一時貪飲，深感悔
    悟，而被告因該次事故造成受傷，至今無法外出工作，家中
    經濟陷於困境，且伊妻女均患有智能障礙，有中華民國身心
    障礙手冊影本可查，被告家中無所依靠，生活實為艱苦，原
    審未予詳查，遽以論罪科刑，其量刑顯屬過重，為此提起上
    訴，爰請求撤銷原判決，另為較輕之處罰等語。
三、經查：甲○○於民國（下同）九十七年二月二日下午某時許
    起，在其位於彰化縣福興鄉秀厝村洪堀巷四之一號之住處附
    近與鄰居飲酒。詎其明知飲酒已達不能安全駕駛動力交通工
    具之程度，竟仍駕駛車牌號碼ＳＲ五─五五二號輕型機車沿
    彰化縣福興鄉○○村○○○街由西向東方向行駛，行經該街
    二五九巷口，甲○○因酒後已無法安全駕駛，致機車前車頭
    撞擊沿秀安一街二五九巷由南往北方向行駛，欲左轉秀安一
    街由東往西方向行駛之由丙○○所駕駛並載有其兄乙○○之
    車牌號碼五六八五─ＨＱ號自用一般小貨車之左側後車身，
    甲○○當場人車倒地，嗣經送醫急救時，抽血檢驗其血液中
    酒精濃度達二八四點九０ＭＧ／ＤＬ，換算成呼氣中酒精濃
    度為每公升一點四二毫克，輔以肇事之事實，已顯然達到不
    能安全駕駛動力交通工具之程度等事實，業據其於偵訊中、
    本院審理時均供承不諱，核與證人丙○○、乙○○於警詢中
    之指述情節相符，此外，復有財團法人彰化基督教醫院檢驗
    報告單（測試值二八四點九０ＭＧ／ＤＬ）、刑法第一百八
    十五條之三測試觀察紀錄表、道路交通事故現場圖、道路交
    通事故調查報告表（一）、（二）及現場照片八張等件附卷
    可按。本件犯罪事證明確，被告犯行堪以認定，原審認定之
    事實、其所憑之證據及認定之理由，業據原審引用聲請簡易
    判決處刑書記載明確，又被告於本院第二審亦坦白承認，被
    告之犯行洵堪認定，原審參酌其犯罪情節，判處本件罪刑，
    核無違誤或不當之處，上訴人指稱原審判決量刑過重，提起
    上訴，請求撤銷改判為無理由，應予駁回。
據上論斷，應依刑事訴訟法第四百五十五條之一第一項、第三項
、第三百六十四條、第三百七十三條、第三百六十八條，判決如
主文。
本案經檢察官郭玄義到庭執行職務。
中    華    民    國    97    年    7     月     8    日
                  刑事第一庭    審判長法  官  葉榮郎
                                      法  官  郭麗萍
                                      法  官  胡宜如
以上正本證明與原本無異。
本件不得上訴。
中    華    民    國    97    年    7     月     8    日
                                      書記官  吳金良


司法院資訊處製作；財團法人民間司法改革基金會備份。
